---
title: "效应大小"
---

效应大小（effect sizes）+标准误

## 观察性研究

### 算术均值

$$
\bar x =\frac{\sum_{i=1}^n x_i}{n}
$$

$$
SE_{\bar x} = \frac{s}{\sqrt{n}} 
$$

```{r}
set.seed(123)
sample <- rnorm(n = 50, mean = 20, sd = 5)
mean(sample)
sd(sample)/sqrt(50)
```

要对均值进行荟萃分析，我们的数据集至少应包含以下列：

-   **`n`** 研究中观测值的数量 （样本量）。

-   **`mean`** 研究中报告的平均值。

-   **`sd`** 研究中报告的变量的标准差。

### 比例

$$
p=\frac{k}{n}
$$

$$
SE_{p} = \sqrt{\frac{p(1-p)}{n}}
$$

```{r}
k <- 25
n <- 125

p <- k/n
p

sqrt((p*(1-p))/n)
```

logit 转换确保采样分布大致正态

$$
p_{\text{logit}} = \log_{e} \left(\frac{p}{1-p}\right)
$$

$$
SE_{p_{\text{logit}}} = \sqrt{\frac{1}{np}+\frac{1}{n(1-p)}}
$$

*R* 中使用的元分析函数会自动执行这种 logit 转换

我们的数据集至少应包含以下列：

-   **`n`** 研究中的总样本量。

-   k 研究中指定亚组的样本量。

### 相关性

#### **Pearson Product-Moment Correlation**

两个连续变量

$$
r_{xy} = \frac{\sigma^{2}_{xy}}{\sigma_x \sigma_y}
$$

$$
SE_{r_{xy}} = \frac{1-r_{xy}^2}{\sqrt{n-2}}
$$

-   r≈0.10：效果小。

-   r≈0.30：中等效果。

-   r≈0.50：大效果。

在元分析中，相关性通常转化为 ***Fisher's z***

$$
z = 0.5\log_{e}\left(\frac{1+r}{1-r}\right)
$$

$$
SE_{z} = \frac{1}{\sqrt{n-3}}
$$

```{r}
set.seed(12345)
x <- rnorm(20, 50, 10)
y <- rnorm(20, 10, 3)

r <- cor(x,y)
r
```

```{r}
z <- 0.5*log((1+r)/(1-r))
z
```

在 *R* 中对相关性进行荟萃分析时手动转换。我们在数据集中唯一需要的列是：

-   **`COR`** 研究的（未转换的）相关系数。

-   **`n`**. 研究的样本量。

#### **Point-Biserial Correlation**

y是连续变量，x是二分类变量

$$
{r_{pb}}= \frac{(\bar{y_1}-\bar{y_2})\sqrt{p_1(1-p_1)}}{s_y}
$$

## 实验性研究

### **(Standardized) Mean Differences**

#### **组间均值差值**

$$
\text{MD}_{\text{between}} = \bar{x}_1 - \bar{x}_2
$$

$$
SE_{\text{MD}_{\text{between}}} = s_{\text{pooled}}\sqrt{\frac{1}{n_1}+\frac{1}{n_2}}
$$

其中，$s_{pooled}$ 表示两组的合并标准差

$$
s_{\text{pooled}} = \sqrt{\frac{(n_1-1)s^2_1+(n_2-1)s^2_2}{(n_1-1)+(n_2-1)}}
$$

```{r}
set.seed(123)
x1 <- rnorm(n = 20, mean = 10, sd = 3)
x2 <- rnorm(n = 20, mean = 15, sd = 3)

s1 <- sd(x1)
s2 <- sd(x2)
n1 <- 20
n2 <- 20
```

```{r}
# Calculate the mean difference
MD <- mean(x1) - mean(x2)
MD

# Calculate s_pooled
s_pooled <- sqrt(
  (((n1-1)*s1^2) + ((n2-1)*s2^2))/
    ((n1-1)+(n2-1))
)

# Calculate the standard error
se <- s_pooled*sqrt((1/n1)+(1/n2))
se
```

对于均差的荟萃分析，我们只需要在数据集中准备以下列：

-   **`n.e`**. 干预/实验组中的观察值数量。

-   **`mean.e`**. 干预/实验组的平均值。

-   **`sd.e`**. 干预/实验组的标准差。

-   **`n.c`**. 对照组中的观测值个数。

-   **`mean.c`**. 对照组的均值。

-   **`sd.c`**. 控制组中的标准差。

#### **组间标准化均值差值**

在文献中，标准化均值差也通常称为 *`Cohen's d` 。*

$$
\text{SMD}_{\text{between}} = \frac{\bar{x}_1 - \bar{x}_2}{s_{\text{pooled}}}
$$

通常使用 Cohen （[1988](https://bookdown.org/MathiasHarrer/Doing_Meta_Analysis_in_R/references.html#ref-cohen1988statistical)） 的约定进行解释：

-   SMD ≈ 0.20: small effect.

-   SMD ≈ 0.50: moderate effect.

-   SMD ≈ 0.80: large effect.

$$
SE_{\text{SMD}_{\text{between}}} = \sqrt{\frac{n_1+n_2}{n_1n_2} + \frac{\text{SMD}^2_{\text{between}}}{2(n_1+n_2)}}
$$

```{r}
library(esc)

# This is just some example data that we made up
grp1m <- 50   # mean of group 1
grp2m <- 60   # mean of group 2
grp1sd <- 10  # sd of group 1
grp2sd <- 10  # sd of group 2
grp1n <- 100  # n of group1
grp2n <- 100  # n of group2

# Calculate effect size
esc_mean_sd(grp1m = grp1m, grp2m = grp2m, 
            grp1sd = grp1sd, grp2sd = grp2sd, 
            grp1n = grp1n, grp2n = grp2n)
```

**小样本校正，Hedges’g**

要对标准化均数差进行荟萃分析，我们的数据集至少应包含以下列：

-   **`n.e`**. 干预/实验组中的观察值数量。

-   **`mean.e`**. 干预/实验组的平均值。

-   **`sd.e`**. 干预/实验组的标准差。

-   **`n.c`**. 对照组中的观测值个数。

-   **`mean.c`**. 对照组的均值。

-   **`sd.c`**. 控制组中的标准差。

#### **组内（标准化）均值差值**

当在两个不同的时间点（例如，干预前和干预后）测量同一组人时，通常会出现这种情况。

$$
\text{MD}_{\text{within}} = \bar{x}_{\text{t}_2} - \bar{x}_{\text{t}_1}
$$

### (对数)风险比

|           | Event | No Event |               |
|:---------:|:-----:|:---------|---------------|
| Treatment |   a   | b        | n treatntreat |
|  Control  |   c   | d        | n control     |
|           |  n E  | n¬E      |               |

$$
{p_{E}}_{\text{treat}} = \frac{a}{a+b} = \frac{a}{n_{\text{treat}}}
$$

$$
{p_{E}}_{\text{control}} = \frac{c}{c+d} = \frac{c}{n_{\text{control}}}
$$

$$
\text{RR} = \frac{{p_{E}}_{\text{treat}}}{{p_{E}}_{\text{control}}}
$$

```{r}
# Define data
a <- 46         # events in the treatment group
c <- 77         # events in the control group
n_treat <- 248  # sample size treatment group
n_contr <- 251  # sample size control group

# Calculate the risks
p_treat <- a/n_treat
p_contr <- c/n_contr

# Calculate the risk ratio
rr <- p_treat/p_contr
rr
```

log-risk ratio

$$
\log \text{RR}  = \log_{e}(\text{RR})
$$

$$
SE_{\log \text{RR}} = \sqrt{\frac{1}{a}+\frac{1}{c} - \frac{1}{a+b} - \frac{1}{c+d}}
$$

```{r}
# Calculate the log-risk ratio and its standard error
log_rr <- log(rr)
log_rr

se_log_rr <- sqrt((1/a) + (1/c) - (1/n_treat) - (1/n_contr))
se_log_rr
```

continuity correction

treatment arm continuity correction

(fixed-effect) Mantel-Haenszel method

我们的数据集中应包含以下列：

-   **`event.e`**. 处理组或实验组中的事件数。

-   **`n.e`**. 处理组或实验组的样本量。

-   **`event.c`**. 控制组中的事件数。

-   **`n.c`**. 对照组的样本量。

### 比值比

$$
\text{OR} = \frac{a/b}{c/d}
$$

$$
\log \text{OR}  = \log_{e}(\text{OR})
$$

$$
SE_{\log \text{OR}}  = \sqrt{\frac{1}{a}+\frac{1}{b}+\frac{1}{c}+\frac{1}{d}}
$$

```{r}
library(esc)

# Define data
grp1yes <- 45  # events in the treatment group
grp1no <- 98   # non-events in the treatment group
grp2yes <- 67  # events in the control group
grp2no <- 76   # non-events in the control group

# Calculate OR by setting es.type to "or"
esc_2x2(grp1yes = grp1yes, grp1no = grp1no,
        grp2yes = grp2yes, grp2no = grp2no,
        es.type = "or")
```

$$
\text{RR} = \frac{\text{OR}}{\left(1-\dfrac{c}{n_{\text{control}}}\right)+ \left(\dfrac{c}{n_{\text{control}}}\times \text{OR} \right)}
$$

为了对 *R* 中的比值比进行荟萃分析，我们的数据集中应包括以下列：

-   **`event.e`**. 处理组或实验组中的事件数。

-   **`n.e`**. 处理组或实验组的样本量。

-   **`event.c`**. 控制组中的事件数。

-   **`n.c`**. 对照组的样本量。

### **发病率比 Incidence Rate Ratios**

## 校正

### 小样本偏倚

Hedges’g

$$
g = \text{SMD} \times (1-\frac{3}{4n-9})
$$

```{r}
# Load esc package
library(esc)

# Define uncorrected SMD and sample size n
SMD <- 0.5
n <- 30

# Convert to Hedges g
g <- hedges_g(SMD, n)
g
```

### 不可靠

reliability coefficient `rxx` test-retest-reliability

Hunter 和 Schmidt 方法 attenuation

计算相关性的校正版本

$$
{r_{xy}}_{c} = \frac{r_{xy}}{\sqrt{r_{xx}}}
$$

$$
{r_{xy}}_{c} = \frac{r_{xy}}{\sqrt{r_{xx}}\sqrt{r_{yy}}}
$$

当结果x在两组中观察到

$$
\text{SMD}_c = \frac{\text{SMD}}{\sqrt{r_{xx}}}
$$

标准误的校正

$$
SE_c = \frac{SE}{\sqrt{r_{xx}}}
$$

$$
SE_c = \frac{SE}{\sqrt{r_{xx}}\sqrt{r_{yy}}}
$$

```{r}
# Define uncorrected correlation and SMD with their standard error
r_xy <- 0.34
se_r_xy <- 0.09
smd <- 0.65
se_smd <- 0.18

# Define reliabilities of x and y
r_xx <- 0.8
r_yy <- 0.7

# Correct SMD for unreliability in x
smd_c <- smd/sqrt(r_xx)
smd_c

se_c <- se_smd/sqrt(r_xx)
se_c
```

```{r}
# Correct correlation for unreliability in x and y
r_xy_c <- r_xy/(sqrt(r_xx)*sqrt(r_yy))
r_xy_c
```

```{r}
se_c <- se_r_xy/(sqrt(r_xx)*sqrt(r_yy))
se_c
```

### 范围限制

$$
U =  \frac{s_{\text{unrestricted}}}{s_{\text{restricted}}}
$$

$$
{r_{xy}}_c = \frac{U\times r_{xy}}{\sqrt{(U^2-1)r_{xy}^2+1}}
$$

$$
\text{SMD}_c = \frac{U\times \text{SMD}}{\sqrt{(U^2-1)\text{SMD}^2+1}}
$$

$$
SE_{{r_{xy}}_c} = \frac{{r_{xy}}_c}{r_{xy}}SE_{r_{xy}}
$$

$$
SE_{{\text{SMD}}_c} = \frac{{\text{SMD}}_c}{\text{SMD}}SE_{\text{SMD}}
$$

```{r}
# Define correlation to correct
r_xy <- 0.34
se_r_xy <- 0.09

# Define restricted and unrestricted SD
sd_restricted <- 11
sd_unrestricted <- 18

# Calculate U
U <- sd_unrestricted/sd_restricted

# Correct the correlation
r_xy_c <- (U*r_xy)/sqrt((U^2-1)*r_xy^2+1)
r_xy_c

# Correct the standard error
se_r_xy_c <- (r_xy_c/r_xy)*se_r_xy
se_r_xy_c
```
